最高法院刑事判決　　　　　　　　　 110年度台上字第5460號
上　訴　人　廖庭毅


上列上訴人因違反毒品危害防制條例案件，不服臺灣高等法院中
華民國110年4月7日第二審判決（110年度上訴字第36號，起訴案
號：臺灣桃園地方檢察署108年度偵字第14164、18624、18625號
），提起上訴，本院判決如下：
    主  文
上訴駁回。
    理  由
一、按刑事訴訟法第377 條規定，上訴於第三審法院，非以判決
    違背法令為理由，不得為之。是提起第三審上訴，應以原判
    決違背法令為理由，係屬法定要件。如果上訴理由書狀並未
    依據卷內訴訟資料，具體指摘原判決不適用何種法則或如何
    適用不當，或所指摘原判決違法情事，顯與法律規定得為第
    三審上訴理由之違法情形，不相適合時，均應認其上訴為違
    背法律上之程式，予以駁回。
二、本件原判決維持第一審關於從一重論處上訴人甲○○共同犯
    運輸第三級毒品罪刑（另想像競合犯私運管制物品進口罪）
    部分之判決，駁回上訴人在第二審之上訴。
三、按刑之量定，係屬事實審法院得依職權裁量範疇。又刑法第
    59條所定之酌量減輕其刑，必須犯罪另有特殊之原因與環境
    ，在客觀上足以引起一般同情，認為即予宣告法定最低度刑
    猶嫌過重者，始有其適用；而是否適用上開規定酌減其刑，
    亦係實體法上賦予事實審法院得依職權裁量之事項，倘認行
    為人之犯罪情狀並無何顯可憫恕，對之宣告法定最低度刑猶
    嫌過重之情形，即不得執法院未予此項寬典，即指摘為違法
    。查原判決已說明，第一審判決係以上訴人在偵查及審理中
    ，均自白不諱，依修正前毒品危害防制條例第17第2 項之規
    定減輕其刑後，以上訴人之責任為基礎，依刑法第57條各款
    規定，審酌其明知毒品之危害，仍漠視國家嚴罰及禁令，而
    共同私運入境我國之惡性，且運輸之數量甚鉅，本應重罰，
    惟念其坦承犯行之態度，兼衡其品行素行、犯罪動機、目的
    、手段、違反義務之程度，及智識程度、工作狀況、家庭生
    活等一切情狀，而量處有期徒刑3年6月，所為刑之量定，既
    在依前揭規定減輕後之法定刑範圍內，且無違反罪刑相當、
    比例原則或公平正義情事。另就上訴人之犯罪，並無何特殊
    之原因與環境，客觀上存有情輕法重，而顯然足以引起一般
    同情之處，而堪認以暫不執行為適當之情形，因認第一審認
    無依刑法第59條酌減其刑餘地，亦無不當，而予維持等旨，
    核屬原審刑罰裁量職權之合法行使，自不得任意指為違法。
四、上訴意旨置原判決之明白論敘於不顧，仍執陳詞謂：伊係為
    己施用，而國內毒品價格高昂，而私運第三級毒品愷他命入
    境，但數量不多，且未獲報酬，相較於大、中盤毒梟販賣毒
    品情形之危害程度為輕，犯後復已知錯並坦承犯行不諱，且
    伊家中尚有一未成年子女需要扶養，犯罪情狀應有情輕法重
    ，而可堪憫恕情形，原審未予酌減其刑，有違反比例原則、
    罪刑相當原則云云。核係仍憑持己見，對原審刑罰裁量職權
    之適法行使及判決內已說明之事項，任意指摘為違法，均與
    法律規定得為第三審上訴理由之違法情形，不相適合。
五、綜上，應認本件上訴為違背法律上之程式，予以駁回。
據上論結，應依刑事訴訟法第395條前段，判決如主文。
中    華    民    國   110    年    9     月    29    日
                  刑事第五庭審判長法  官  吳  信  銘  
                                  法  官  梁  宏  哲  
                                  法  官  沈  揚  仁  
                                  法  官  蔡  廣  昇  
                                  法  官  何  菁  莪  
本件正本證明與原本無異
                                  書記官
中    華    民    國   110    年    10    月    12    日